臺灣高等法院臺中分院刑事裁定　　　　　　　　　　九十四年度交抗字第一二四號
　　抗　告人即
　　受　處分人　甲○○
右列抗告人因違反交通管理處罰條例案件，不服臺灣彰化地方法院中華民國九十三年
十二月三十一日裁定（九十三年度交聲字第四七四號）提起抗告，本院裁定如左：
      主  文
抗告駁回。
      理  由
一、本件抗告人即受處分人甲○○（以下簡稱為受處分人）之抗告意旨略以：受處分
    人所有車牌號碼四六九─二七○○號機車，早於民國（下同）八十五年間，因機
    車占用空間，受處分人與配偶爭吵，隔數天就賣給收購廢鐵之商人，此後受處分
    人不可能再使用，故不可能於九十一年三月三十日駕駛該機車而為警舉發，警員
    為求績效不擇手段，報紙亦曾記載，本件取締警員到庭作證之證詞並非真實，既
    未扣留證件及拍照存證，空口無憑應非可採，其憑空舉發應無依據，原審裁定駁
    回異議聲明殊有不當，爰依法提起抗告等語。
二、惟按使用註銷之牌照行駛者，處汽車所有人新臺幣三千六百元以上一萬零八百元
    以下罰鍰，並禁止其行駛，且扣繳其牌照，此於道路交通管理處罰條例第十二條
    第一項第四款、第二項各定有明文。而本件受處分人有於九十一年三月三十日下
    午四時二十二分駕駛已註銷牌照之車牌號碼四六九─二七○○號機車，在彰化縣
    員林鎮○○○街遭警取締舉發，亦有彰化縣警察局「舉發違反道路交通管理事件
    通知單」在卷可稽。受處分人在原審雖亦以前開情詞置辯，惟受處分人始終無法
    供述上開機車係賣給何人，更未見有向公路監理機關依法辦理異動登記或繳銷牌
    照，所辯已難遽信。且經原審同時傳喚受處分人、及上開違規事件之取締警員謝
    聰敏，警員謝聰敏更於九十三年十一月十二日到原審法院證稱：「九十一年三月
    三十日在員林鎮○○○街發現這台機車的車牌是舊的，沒有英文字母，我馬上查
    詢電腦發現這個車牌在八十四年三月三十一日就已經被監理站註銷，當時我們把
    他攔下來，他有報名字給我，但沒有給證件，經查詢電腦發現他的駕照也已經逾
    期。他就是在法庭上的受處分人（指甲○○）沒錯，他當時要求免罰，我們沒有
    答應，所以他拒絕簽名。我們有告知他十五日內要去繳交罰單」、「他是比較不
    合作的受處分人，所以我還有印象」等語，上開證詞甚為明確。證人謝聰敏與受
    處分人既不相識且無嫌怨，自無任意設詞誣陷之理，其本於執行交通稽查職務所
    為之舉發，自應堪採信。此外，並有交通部公路總局台中區監理所彰化監理站九
    十三年九月二十二日來函檢附之車輛新領牌照登記書，及歷史查詢資料影本在卷
    可稽，其上記載該車之車牌已於八十四年三月三十一日逕行註銷，亦與前揭證詞
    互核一致。益證受處分人所辯並無可採，其違規情節堪予認定。從而原處分機關
    依據前述「道路交通管理處罰條例」之相關規定，裁處罰鍰新台幣七千二百元，
    並扣繳牌照，原審亦駁回受處分人異議之聲明，均無違誤。受處分人仍以前開情
    詞提起抗告，其抗告為無理由，應予駁回。
三、據上論斷，應依道路交通案件處理辦理辦法第二十六條，刑事訴訟法第四百十二
    條，裁定如主文。
中      華      民      國    九十四    年    二      月    二十四      日
                                  臺灣高等法院臺中分院刑事第三庭
                                        審判長法  官  江  錫  麟
                                              法  官  胡  忠  文
                                      法  官  廖  柏  基
右正本證明與原本無異。
不得再抗告。
                                              書記官  詹  錫  朋
中      華      民      國      九十四   年      二       月   二十五   日
                                                                        Ｒ
